# 亲爱的 chenyiwei 老师！求老师指导一下！

提问人：runaway1212 时间：2019-04-09 00:48:27
亲爱的恩师！老师！向您请教一下： 1 、企业按同期平均实际短期贷款利率（企业当期有好几笔短期贷款）上浮 10%向关联方收取资金占用费，按关联方实际占用的资金及时间来计算利息收入，确认为当期收入，同样地，当企业出现占用关联方资金时也按同样的方法计算和计提利息支出，并确认为利息费用，同时报告也会进行充分披露，请问下老师，这样的处理有问题吗？
可以认可吗？ 2 、老师，请问如果这样处理没有问题，可以将以上收入计入财务费用中的利息收入吗？相关支出计入财务费用中的利息支出，老师可以吗？ 3 、请问老师！如果企业历年来每年都经常性地收取和支付资金占用费，并且已构成企业利润的重要组成部分，这部分收入可以作为经常性损益吗？
老师可以吗？感谢恩师！

回答人：chenyiwei
1 、在确保利息收入、支出计算公允性、合理性，以及该方法一贯运用的前提下，可以认可。
2 、可以。
3 、收取的资金占用费属于非经常性损益，但支付的资金占用费属于经常性损益。

提问人：runaway1212 时间：2019-04-09 18:38:34
老师我明白了！又学习到新知识我好开心！＼ (▽) ／老师谢谢您！您辛苦了！老师我可以再问一个问题吗？请问如果将利息收入计入财务费用可以不计提增值税吗？利息支出是不是也可以不计提增值税呢？感谢恩师！

回答人：chenyiwei
税务问题和会计问题不应互相影响。两者各自遵循适用的规定。会计处理不影响税务处理。

提问人：runaway1212 时间：2019-04-09 21:24:15
老师谢谢您的指导！老师！我最后再问一个问题，企业不只是对关联方资金拆借收取资金占用费，还对关联方销售产生的应收账款也收取资金占用费，对于应收账款收取的资金占用费是不是也是按您上面说的只要满足 “在确保利息收入、支出计算公允性、合理性，以及该方法一贯运用的前提下，可以认可。”？老师，，，辛苦您了！

回答人：chenyiwei
也可以这样理解。但要看是否对其他非关联方应收账款也按照同样的利率和计息方法计收资金占用费？